臺灣高等法院臺南分院刑事判決
                                    110年度上易字第421號
上  訴  人  
即  被  告  穆正傑

                     

            張丞育



            陳逸偉



共      同
選任辯護人  方文賢律師
上列上訴人即被告因傷害等案件，不服臺灣臺南地方法院109年
度易字第1410號中華民國110年2月24日第一審判決（起訴案號：
臺灣臺南地方檢察署108年度偵字第8390號），提起上訴，本院
判決如下：
    主  文
原判決關於張丞育部分撤銷。
張丞育共同犯傷害罪，處有期徒刑陸月，如易科罰金，以新臺幣
壹仟元折算壹日。
其他上訴駁回（即原判決關於穆正傑、陳逸偉部分）。
    事實及理由
壹、程序事項：
一、按刑事訴訟法第348條規定於民國110年6月16日公布，同年
    月18日生效施行，而本案係於110年7月9日繫屬本院，並非
    刑事訴訟法施行法第7之13條所規定仍適用修正前規定之案
    件，故應適用修正後刑事訴訟法第348條之規定，先予說明
    。又修正後刑事訴訟法第348條第3項規定：「上訴得明示僅
    就判決之刑、沒收或保安處分一部為之」。查本件上訴人即
    被告張丞育、穆正傑、陳逸偉之共同選任辯護人於本院審判
    期日，已陳明被告等人上訴之意旨為均承認犯罪，惟認原審
    量刑過重，僅針對原審之量刑上訴；對於原判決認定之犯罪
    事實及罪名均不爭執，並同意本院依照原審所認定的犯罪事
    實及證據理由為基礎，僅就量刑為調查及辯論（見本院卷第
    290至291頁）。依據前述規定，本院僅就原判決量刑妥適與
    否進行審理，至於原判決其他部分（含原判決認定之犯罪事
    實、罪名），均詳如附件，則非本院審理範圍，先予指明。
二、被告穆正傑、陳逸偉經本院合法傳喚，此有本院送達證書2
    份在卷可考（見本院卷第257、263頁），其等均無正當理由
    而不到庭，爰依刑事訴訟法第371條之規定，不待其等陳述
    ，逕行一造辯論而為判決。
貳、撤銷原審判決之理由（被告張丞育部分）
一、原審認被告張丞育部分罪證明確，而予以論罪科刑，固非無
    見。惟刑事審判之量刑，在於實現刑罰權之分配的正義，故
    法院對科刑判決之被告量刑，應符合罪刑相當原則，使罰當
    其罪，以契合人民之法律感情，此所以刑法第57條明定科刑
    時應審酌一切情狀，尤應注意該條所列各款情形，以為科刑
    輕重之標準；行為人犯罪後之態度，為刑法第57條第1項第1
    0款所明定量刑時應審酌事項之一，是行為人犯後悔悟之程
    度，是否承認犯罪，均攸關於法院判決量刑之審酌。經查：
    被告張丞育於本院審理時業經坦承犯行（見本院卷第290頁
    ），非無悔意，原審未及審酌上情量刑，已有未洽，是被告
    張丞育上訴意旨指摘原判決量刑過重，非無理由，應由本院
    將原判決此部分撤銷改判。
二、爰以行為人之責任為基礎，審酌被告張丞育係與被告穆正傑
    共同以徒手毆打告訴人，於本案為從屬角色之犯罪分工，其
    行為對告訴人造成傷害之程度尚非重，於本院審理時終知坦
    承犯行，兼衡被告張丞育之品行、智識程度、家庭及生活狀
    況（均詳原審卷）等一切情狀，量處如主文第2項所示之刑
    ，並諭知如易科罰金之折算標準，以示懲儆。
參、維持原審判決之理由（被告穆正傑、陳逸偉部分）：
一、原審以行為人之責任為基礎，審酌被告穆正傑先與被告張丞
    育共同以徒手毆打告訴人；嗣再與被告陳逸偉等人分持鋁棒
    毆打告訴人之犯罪手段、2次傷害犯行分別對告訴人造成傷
    害之程度、被告穆正傑之毀損犯行對告訴人造成之財物損失
    、被告穆正傑於本案中明顯居於主導地位，被告陳逸偉則為
    從屬角色之犯罪分工，被告穆正傑於偵審中雖始終坦承犯行
    ，然始終未能說明犯罪動機，致使告訴人長期陷於不知遭傷
    害之真實原因的恐懼之中、被告陳逸偉犯罪後坦承犯行之態
    度，兼衡被告穆正傑、陳逸偉之品行、智識程度、家庭及生
    活狀況（均詳原審卷）等一切情狀，就被告穆正傑所為2次
    共同傷害犯行部分，各處有期徒刑8月、9月，並定應執行刑
    為有期徒刑1年4月，另就其所犯毀損罪部分量處有期徒刑4
    月，並諭知易科罰金之折算標準；另就被告陳逸偉所為共同
    傷害犯行部分，量處有期徒刑7月。經核量刑均屬妥適。
二、被告穆正傑、陳逸偉雖以其等毆打告訴人之時間極短，告訴
    人所受傷勢尚非嚴重，經診治後已恢復如常，而告訴人該自
    小客車之損害係前後擋風玻璃、左中後玻璃、左後車燈、後
    車門，毀損情形尚非嚴重，且非難於修復，被告等犯罪情節
    均尚非重大，衡以近時法院實務，類似案例所為判決，多為
    罰金、拘役，頂多2月以下有期徒刑，原審科刑，失之過重
    ，有違平等及比例原則、罪責相當原則，應有不當，且被告
    穆正傑、陳逸偉犯後自始坦認不諱，態度良好，又被告穆正
    傑生長於父不詳之單親家庭，母親染有毒癮，曾入獄執行，
    被告穆正傑自小寄人籬下，成長過程艱辛，現於○○公司任職
    ○○○，有穩定收入，且與女友共同生活，幫忙扶養女友年僅6
    歲之幼女，而被告陳逸偉亦自小父母離異，父親已過世，成
    長過程亦屬艱辛，另被告陳逸偉已離婚，有一女年僅5歲，
    需被告陳逸偉扶養，被告陳逸偉現從事○○○裝潢學徒，期能
    賺錢養家，然罹憂鬱症，身心性失眠症，現仍定時回診追蹤
    治療，為此主張原審判決量刑過重云云。
三、然按量刑之輕重，係屬事實審法院得依職權自由裁量之事項
    ，苟已斟酌刑法第57條各款所列情狀而未逾越法定刑度，不
    得遽指為違法（最高法院72年度台上字第6696號、75年度台
    上字第7033號判決意旨參照）；且在同一犯罪事實與情節，
    如別無其他加重或減輕之原因，下級審量定之刑，亦無過重
    或失輕之不當情形，則上級審法院對下級審法院之職權行使
    ，原則上應予尊重（最高法院85年度台上字第2446號判決意
    旨參照）。且個案之裁量判斷，除非有全然喪失權衡意義或
    其裁量行使顯然有違比例、平等諸原則之裁量權濫用之情形
    ，否則縱屬犯罪類型雷同，仍不得將不同案件裁量之行使比
    附援引為本案之量刑輕重比較，以視為判斷法官本於依法獨
    立審判之授權所為之量情裁奪有否裁量濫用之情事。此與所
    謂相同事務應為相同處理，始符合比例原則與平等原則之概
    念，迥然有別(最高法院110年度台上字第5970號判決意旨參
    照)。經查，原審以被告穆正傑、陳逸偉之責任為基礎，詳
    予斟酌其等此部分犯罪之動機、目的、手段、所生損害、品
    行、智識程度、家庭及經濟狀況、犯罪後認罪之態度等一切
    情狀，而為被告穆正傑、陳逸偉刑期之量定，已如前述，是
    原審已具體斟酌刑法第57條所列情形，且本件被告穆正傑、
    陳逸偉此部分之犯罪事實與情節同一，別無其他加重或減輕
    之原因，原審量定之刑亦無偏執一端或失之過重等不當情形
    ，並符比例原則，且縱屬犯罪類型雷同，亦無從將不同案件
    之量刑裁量行使援引為本案之量刑輕重比較，均如前述，故
    被告穆正傑、陳逸偉等上訴意旨以近時法院實務，類似案例
    所為判決，多為罰金、拘役，頂多2月以下有期徒刑，及其
    等個人生活及家庭狀況等為由，指摘原判決量刑過重、不當
    ，請求從輕量刑，自均屬無理由，應予駁回。
據上論斷，應依刑事訴訟法第371條、第368條、第369條第1項前
段、第364條、第299條第1項前段，判決如主文。　
本案經檢察官黃信勇提起公訴，檢察官王全成到庭執行職務。
中　　華　　民　　國　　111 　年　　1 　　月　　4 　　日
                  刑事第四庭    審判長法  官  郭玫利   
                                      法  官  陳金虎   
                                      法  官  林臻嫺  
以上正本證明與原本無異。
不得上訴。
　　　　　　　　　　　　　　　　　　　書記官  楊宗倫　　
中　　華　　民　　國　　111 　年　　1 　　月　　4 　　日
附錄本案論罪科刑法條：
修正前中華民國刑法第277條
傷害人之身體或健康者，處3年以下有期徒刑，拘役或1千元以下
罰金。
犯前項之罪，因而致人於死者，處無期徒刑或7年以上有期徒刑
；致重傷者，處3年以上、10年以下有期徒刑。
中華民國刑法第354條
毀棄、損壞前二條以外之他人之物或致令不堪用，足以生損害於
公眾或他人者，處2年以下有期徒刑、拘役或1萬5千元以下罰金
。